【裁判字號】    98,訴,2934
【裁判日期】    980928
【裁判案由】    毒品危害防制條例
【裁判全文】
臺灣臺中地方法院刑事判決              98年度訴字第2934號
公  訴  人  台灣台中地方法院檢察署檢察官
被      告  乙○○
                    （另案在台灣台中監獄執行）
上列被告因毒品危害防制條例案件，經檢察官提起公訴（98年度
毒偵字第2791號），本院合議庭裁定由受命法官獨任進行簡式審
判程序，判決如下：
    主    文
乙○○施用第一級毒品，累犯，處有期徒刑玖月，扣案之第一級
毒品海洛因殘渣袋壹個沒收銷燬之；又施用第一級毒品，累犯，
處有期徒刑玖月，扣案之第一級毒品海洛因殘渣袋壹個沒收銷燬
之；應執行有期徒刑壹年，扣案之第一級毒品海洛因殘渣袋壹個
沒收銷燬之。
    犯罪事實
一、乙○○曾因施用毒品案件，經送觀察、勒戒後，認無繼續施
    用毒品之傾向，於民國91年1月14日執行完畢釋放，由台灣
    台中地方法院檢察署檢察官以90年度毒偵字第5901號為不起
    訴處分；之後復因毒品危害防制條例案件，經國防部中部地
    方軍事法院91年度台審字第373號、93年度台審字第28號分
    別判處有期徒刑十月、一年，於94年9月3日執行完畢；再因
    過失致死、竊盜、詐欺、妨害公務、毒品危害防制條例案件
    ，經本院95年度交訴字第240號、96年度豐簡字第81號、第2
    77號、96年度易字第655號、96年度訴字第2123號及國防部
    中部地方軍事法院96年度訴字第30號分別判處有期徒刑三月
    、三月、六月、三月、一年二月、一年四月，各減刑為有期
    徒刑一月又十五日、一月又十五日、三月、一月又十五日、
    七月、八月，另定應執行之刑為有期徒刑一年九月，於97年
    8月7日假釋，至97年11月13日假釋期滿執行完畢。詎仍不知
    悔改，復各基於施用第一級毒品之犯意，分別於98年7月12
    日16時許及同日22時許，在台中縣豐原市社皮公園及慈濟公
    園內，依序以注射針筒注入體內及摻入香煙內吸食之方式，
    施用第一級毒品海洛因共二次。嗣於98年7月13日零時30許
    ，為警在台中縣豐原市○○路土地公廟附近查獲，並扣得其
    持有之第一級毒品殘渣袋一個。
二、案經台中縣警察局移送台灣台中地方法院檢察署檢察官偵查
    起訴。
    理    由
一、本件被告乙○○所犯係死刑、無期徒刑、最輕本刑為三年以
    上有期徒刑以外之罪，其於準備程序中就被訴事實為有罪之
    陳述，經告知簡式審判程序之旨，並聽取公訴人及被告之意
    見後，本院合議庭認為適宜而裁定由受命法官獨任進行簡式
    審判程序，先予敘明。
二、上揭犯罪事實，業據被告乙○○坦承不諱，並有第一級毒品
    海洛因殘渣袋一個扣案可稽。且被告於上開時地為警查獲，
    經採其尿液送驗結果，嗎啡呈陽性反應，亦有台中市警察局
    刑事警察大隊偵三隊委託鑑驗尿液代號與真實姓名對照表及
    詮昕科技股份有限公司濫用藥物尿液檢驗報告各一份附卷足
    憑。又被告曾因施用毒品案件，經送觀察、勒戒後，認無繼
    續施用毒品之傾向，於91年1月14日執行完畢釋放，由台灣
    台中地方法院檢察署檢察官以90年度毒偵字第5901號為不起
    訴處分；之後復因毒品危害防制條例案件，經國防部中部地
    方軍事法院91年度台審字第373號、93年度台審字第28號分
    別判處有期徒刑十月、一年，於94年9月3日執行完畢等情，
    復有台灣高等法院被告前案紀錄表、入出監資料在卷佐參，
    足徵被告之自白供述與事實相符。本件事證明確，被告先後
    施用第一級毒品犯行均堪認定。
三、核被告所為，其先後施用第一級毒品海洛因二次，每次均係
    犯毒品危害防制條例第10條第1項之施用第一級毒品罪。其
    因施用而持有第一級毒品之低度行為，已為施用之高度行為
    所吸收，不另論罪。又被告曾因過失致死、竊盜、詐欺、妨
    害公務、毒品危害防制條例案件，經本院95年度交訴字第24
    0號、96年度豐簡字第81號、第277號、96年度易字第655號
    、96年度訴字第2123號及國防部中部地方軍事法院96年度訴
    字第30號分別判處有期徒刑三月、三月、六月、三月、一年
    二月、一年四月，各減刑為有期徒刑一月又十五日、一月又
    十五日、三月、一月又十五日、七月、八月，另定應執行之
    刑為有期徒刑一年九月，於97年8月7日假釋，至97年11月13
    日假釋期滿執行完畢（見卷附台灣高等法院被告前案紀錄表
    ），五年以內故意再犯本件有期徒刑以上之施用第一級毒品
    二罪，皆為累犯，應依刑法第47條第1項規定加重其刑。而
    所犯施用第一級毒品二罪，犯意各別，行為互殊，應予分論
    併科。爰審酌被告已有毒品危害防制條例等多項前科，仍無
    視於國家對杜絕毒品犯罪之禁令，繼續施用第一級毒品，顯
    不知悔改，施用毒品本身係屬自戕行為，危害施用者身心健
    康，具有成癮性、依賴性，對社會治安之影響非重，被告事
    後坦承上情，態度尚佳等一切情狀，依序各處以如主文所示
    之刑，並定其應執行之刑。扣案之第一級毒品海洛因殘渣袋
    壹個，應依毒品危害防制條例第18條第1項前段諭知沒收銷
    燬之（空袋與海洛因殘渣無從析離，應併予沒收銷燬）。
據上論斷，應依刑事訴訟法第273條之1第1項、第299條第1項前
段，毒品危害防制條例第10條第1項、第18條第1項前段，刑法第
11條、第47條第1項、第51條第5款，判決如主文。
本案經檢察官甲○○到庭執行職務。
中    華    民    國    98    年    9    月    28     日
                  刑事第二庭    法  官  鍾堯航
以上正本證明與原本無異。
如不服本判決應於收受判決後10日內向本院提出上訴書狀，並應
敘述具體理由；其未敘述上訴理由者，應於上訴期間屆滿後20日
內向本院補提理由書（均須按他造當事人之人數附繕本）「切勿
逕送上級法院」。
                                書記官  吳淑願
中    華    民    國    98    年    9     月    28    日
附錄本案論罪科刑法條全文
毒品危害防制條例第10條第1項：
施用第一級毒品者，處六月以上五年以下有期徒刑。


司法院資訊處製作；財團法人民間司法改革基金會備份。
